【裁判字號】    99,易,345
【裁判日期】    990406
【裁判案由】    傷害
【裁判全文】
臺灣板橋地方法院刑事判決               99年度易字第345號
公  訴  人  臺灣板橋地方法院檢察署檢察官
被      告  丙○○
            乙○○
上列被告等因傷害案件，經檢察官提起公訴（98年度偵字第2313
2 號），本院判決如下：
    主  文
丙○○、乙○○傷害人之身體，各處拘役伍拾玖日，如易科罰金
，均以新臺幣壹仟元折算壹日。
    事  實
一、緣丙○○與甲○○○係遠房親戚，彼等均在臺北縣板橋市○○街96巷26號前之菜市場旁經營停車場生意，平日為競爭停
    車客人時有糾紛。民國（下同）98年7 月31日上午7 時許，
    丙○○與甲○○○復因爭取停車客人而在上開地點發生口角
    ，詎丙○○竟基於傷害之犯意，拾起甲○○○不慎掉落地面
    之機車安全帽，持以毆打甲○○○頭部，使甲○○○受有前
    額部挫傷併腦震盪之傷害；嗣甲○○○之子乙○○不甘其母
    親遭丙○○毆打，於翌日（即98年8 月1 日）凌晨5 時30分
    許，在丙○○位於臺北縣板橋市○○街96巷2 號之住處門前
    ，見丙○○返回住處，竟基於傷害之犯意，徒手毆打丙○○
    ，使丙○○受有後頸瘀痛、左前臂紅腫(15 公分Ｘ3 公分）
    、左膝擦傷（1 公分Ｘ1 公分）、左下肢瘀腫（8 公分Ｘ8
    公分）、左腳擦傷（2 公分Ｘ2 公分、1 公分Ｘ2 公分）、
    左手瘀腫及右肘疼痛等傷害。
二、案經丙○○、甲○○○訴由臺北縣政府警察局海山分局報請
    臺灣板橋地方法院檢察署檢察官偵查起訴。
    理  由
壹、證據能力部分：
    本件被告丙○○、乙○○之供述及彼等以外之人於審判外之
    陳述暨相關筆錄、書證（以下所引據者），檢察官及被告2
    人均未於本案言詞辯論終結前聲明異議，本院審酌該等陳述
    、筆錄、書證作成時之情況，並無何等違背刑事訴訟程序或
    顯不可信之情形，倘以之作為本案認定犯罪事實之基礎，尚
    屬適當，爰依刑事訴訟法第156 條第1 項、第159 條之5 等
    規定，認均具有證據能力。
貳、實體部分：
一、訊據被告乙○○對於上揭傷害犯行坦承不諱，另被告丙○○
    則矢口否認有何傷害犯行，辯稱：當時係告訴人甲○○○先
    持機車安全帽毆打伊，嗣該頂機車安全帽掉落地面，告訴人
    甲○○○另持鐵棍繼續毆打伊，伊乃拾起該機車安全帽抵擋
    ，並無傷害告訴人甲○○○之情事云云。經查：上揭被告乙○○如何毆傷告訴人即被告丙○○之事實，業據被告乙○○
    於本院準備程序中及審理時自白不諱，核與告訴人即被告丙○○於警詢時、偵查中、本院審理時指（證）述之情節相符
    ，並有臺北縣立醫院診斷證明書1 份及告訴人即被告丙○○
    傷勢情形照片7 幀附卷可稽，堪認被告乙○○之上開自白確
    與事實相符；次上揭被告丙○○如何毆傷告訴人甲○○○之
    事實，迭據告訴人甲○○○於警詢時、偵查中指（證）述綦
    詳，核與證人即斯時適在現場見聞事發經過之附近居民游宗
    松於偵查中證述之情節相符，並與卷附告訴人甲○○○所提
    出中英醫院診斷證明書上記載之傷勢內容及門診治療時間等
    項暨卷符告訴人甲○○○傷勢情形照片（1 幀）內容相符，
    更與被告於警詢時、偵查中及本院準備程序時迭次供稱當時
    雙方確有發生肢體衝突之背景情況相符，堪認告訴人甲○○○指訴之情節確與事實相符，至被告丙○○雖為上開辯解，
    然告訴人甲○○○所受「前額部挫傷併腦震盪」之傷勢情形
    ，在客觀上顯非「持機車安全帽抵擋」之單純舉動得以致之
    ，足見告訴人甲○○○確有遭被告以上開機車安全帽毆傷頭
    部之情事無疑，被告辯稱僅持機車安全帽抵擋而未傷害告訴
    人甲○○○云云，純屬事後圖卸推托之詞，要無足採。綜上
    所述，本案事證已臻明確，被告2 人犯行均洵堪認定。
二、核被告2 人所為，均係犯刑法第277 條第1 項之傷害罪。爰
    審酌被告2 人遇糾紛不思循理性途徑解決，反以暴力相向，
    藉以宣洩不滿情緒，非但無濟於事，亦分別使被害人身心受
    創，此外，復參酌彼等犯罪之手段、所生危害程度、犯罪後
    態度等一切情狀，分別量處如主文所示之刑，併諭知易科罰
    金之折算標準，以資懲儆。
據上論斷，應依刑事訴訟法第299 條第1 項前段，刑法第277 條
第1 項、第41條第1 項前段，刑法施行法第1 條之1 ，判決如主
文。
本案經檢察官楊承瀚到庭執行職務。
中    華    民    國    99    年    4     月    6     日
                  刑事第三庭  法  官  王屏夏
以上正本證明與原本無異。
如不服本判決，應於判決送達後10日內敘明上訴理由，向本院提
出上訴狀 (應附繕本) ，上訴於臺灣高等法院。其未敘述上訴理
由者，應於上訴期間屆滿後20日內向本院補提理由書「切勿逕送
上級法院」。
                              書記官  林進煌
中    華    民    國    99    年    4     月    6     日
附錄本案論罪科刑法條全文：
中華民國刑法第277條
（普通傷害罪）
傷害人之身體或健康者，處 3 年以下有期徒刑、拘役或 1 千元
以下罰金。
犯前項之罪因而致人於死者，處無期徒刑或 7 年以上有期徒刑；
致重傷者，處3年以上10年以下有期徒刑。

司法院資訊處製作；財團法人民間司法改革基金會備份。
